臺灣高等法院臺中分院刑事判決　　　　 96年度上訴字第102號
上　訴　人
即　被　告　乙○○
選任辯護人　張崇哲律師
　　　　　　林志銘律師
上列上訴人因違反槍砲彈藥刀械管制條例案件，不服臺灣彰化地
方法院95年度訴字第80號中華民國95年11月9日第一審判決（起
訴案號：臺灣彰化地方法院檢察署94年度偵字第6986號），提起
上訴，本院判決如下：
    主  文
原判決撤銷。
乙○○未經許可，寄藏可發射子彈具有殺傷力之改造槍枝，處有
期徒刑壹年拾月，併科罰金新臺幣肆萬元，罰金如易服勞役，以
新臺幣壹仟元折算壹日。扣案如附表一所示之物，均沒收。又未
經許可，寄藏子彈，處有期徒刑伍月，併科罰金新臺幣貳萬元，
罰金如易服勞役，以新臺幣壹仟元折算壹日。應執行有期徒刑貳
年，併科罰金新臺幣伍萬元，罰金如易服勞役，以新臺幣壹仟元
折算壹日，扣案如附表一所示之物，均沒收。
    事  實
一、乙○○明知可發射子彈具殺傷力之槍砲、彈藥及其主要組成
    零件，係屬槍砲彈藥刀械管制條例所列管之違禁物品，非經
    中央主管機關許可，不得寄藏，其於民國94年7月10日下午
    某時許，在彰化縣田中鎮某處不詳姓名、年籍之人住處內，
    因其友人施玉樹（另案經本院於95年12月19日以95年度上訴
    字第2214號判處有期徒刑四年六月，併科罰金新台幣十萬元
    ，罰金如易服勞役，以新台幣壹仟元折算壹日，現上訴於最
    高法院中）為避免為警查獲所持有之槍彈及改造槍枝主要組
    成零件，乃商請乙○○代為保管藏放仿COLT廠1908 CALIBER
    25型半自動手槍製造之玩具手槍，換裝土造金屬槍管改造而
    成之可發射子彈，具有殺傷力之改造槍枝1枝（槍枝管制編
    號0000000000號）、槍枝主要組成零件之土造金屬槍管1枝
    、由直徑8.97mm金屬彈頭及直徑9.34mm、長度17.10mm金屬
    彈殼組合而成具殺傷力之土造子彈5顆（起訴書漏載），及
    由直徑6.67mm金屬彈頭及直徑7.40mm、長度14.99mm金屬彈
    殼組合而成具殺傷力之土造子彈26顆（起訴書誤載為改造點
    22子彈8顆）。乙○○應允託付，乃基於寄藏可發射子彈具
    有殺傷力之改造槍枝及改造槍枝主要組成零件之槍管之犯意
    ，而應允託付，並於94年7月12日下午某時，前往施玉樹位
    在彰化縣彰化市○○路之租屋處，取得仿COLT廠1908 CALIB
    ER25型半自動手槍製造之玩具手槍換裝土造金屬槍管改造而
    成之可發射子彈具有殺傷力之改造槍枝1枝（槍枝管制編號
    0000000000號）及槍枝主要組成零件之土造金屬槍管1枝，
    未經許可，而非法持有之，並將之藏放在其位在彰化縣鹿港
    鎮○○路13號之住處加以寄藏保管。復另行起意，基於寄藏
    具殺傷力之子彈犯意，於94年7月13日下午某時許，前往施
    玉樹位於彰化縣埔鹽鄉○○村○○路3巷36號住處旁車庫內
    之汽車上，取得由直徑8.97mm金屬彈頭及直徑9.34mm、長度
    17.10mm金屬彈殼組合而成具殺傷力之土造子彈5顆，及由直
    徑6.67mm金屬彈頭及直徑7.40mm、長度14.99mm金屬彈殼組
    合而成具殺傷力之土造子彈26顆（子彈合計31顆），未經許
    可，而非法持有之，並將之藏放在其位在同上址之住處予以
    寄藏保管。嗣於94年7月15日下午6時5分許，經人向警方檢
    舉並提出乙○○寄藏之改造土造子彈共計31顆（均於鑑定時
    試射完畢）經扣案後，警方復於94年7月15日晚上8時30分，
    經臺灣雲林地方法院檢察署檢察官指揮，至乙○○上開住處
    逕行搜索而查獲，並扣得上開改造槍枝1枝、土造金屬槍管1
    枝。乙○○於被警查獲後，在臺灣彰化地方法院檢察署檢察
    官於94年9月29日訊問時，自白犯罪事實，並供出槍、彈之
    來源係施玉樹託其寄藏者，因而查獲施玉樹。並經檢察官同
    意乙○○適用證人保護法之規定，而命乙○○於94年10月25
    日在臺灣彰化地方法院檢察署檢察官訊問時，就有關施玉樹
    犯罪之情節具結作證。
二、案經雲林縣警察局虎尾分局報請臺灣雲林地方法院檢察署呈
    請臺灣高等法院檢察署檢察長核轉臺灣彰化地方法院檢察署
    檢察官偵查起訴。
    理  由
一、證據能力方面：
  (一)按被告以外之人於偵查中向檢察官所為陳述，除顯有不可信
    之情況者外，得為證據，刑事訴訟法第159條之1第2項定有
    明文。蓋因檢察官與法官同為司法官署，且檢察官代表國家
    偵查犯罪，依法有訊問被告、證人及鑑定人之權力，且須對
    被告有利、不利之情形均應注意，況徵諸實務運作，檢察官
    實施刑事偵查程序，亦能恪遵法定程序之要求，不致有違法
    取證情事且可信度極高，是被告以外之人前於偵查中已具結
    而為證述，除反對該項供述得具有證據能力之一方，已釋明
    「顯有不可信之情況」之理由外，不宜以該證人未能於審判
    中接受他造之反對詰問為由，即遽指該證人於偵查中之陳述
    不具證據能力，方符前揭法條之立法意旨。是證人林瑞南於
    檢察官偵查時具結所為陳述（見臺灣彰化地方法院檢察署94
    年度偵字第6986號偵查卷第41至43頁），被告、選任辯護人
    均未抗辯檢察官在偵查時，有任何不法取供之情形，是客觀
    上並無顯不可信之情況，且被告及選任辯護人於本院審理中
    ，對於本案人證之證據能力，亦未再爭執，亦未於本院言詞
    辯論終結前表示異議。依刑事訴訟法第159條之5第2項，證
    人林瑞南於偵查中之證言，其餘被告以外證人於審判外之陳
    述，自均具有證據能力。
  (二)被告在原審之選任辯護人在原審為被告辯稱：本案並無逕行
    搜索之情況，係由警方事先捏造，且本案扣案之上開改造手
    槍1枝、土造金屬槍管1枝，警方未依法於執行逕行搜索後3
    日內報告該管法院，依法不得作為證據云云。惟查：
  1.按檢察官於偵查中確有相當理由認為情況急迫，非迅速搜索
    ，24小時內證據有偽造、變造、湮滅或隱匿之虞者，得逕行
    搜索，或指揮檢察事務官、司法警察官或司法警察執行搜索
    ，並層報檢察長。前2項搜索，由檢察官為之者，應於實施
    後3日內陳報該管法院；由檢察事務官、司法警察官或司法
    警察為之者，應於執行後3日內報告該管檢察署檢察官及法
    院。法院認為不應准許者，應於5日內撤銷之。第1項、第2
    項之搜索執行後未陳報該管法院或經法院撤銷者，審判時法
    院得宣告所扣得之物，不得作為證據，刑事訴訟法第131條
    第2項、第3項、第4項分別定有明文；又除法律另有規定外
    ，實施刑事訴訟程序之公務員因違背法定程序取得之證據，
    其有無證據能力之認定，應審酌人權保障及公共利益之均衡
    維護，亦為刑事訴訟法第158條之4所規定。
  2.按刑事訴訟，係以確定國家具體之刑罰權為目的，為保全證
    據並確保刑罰之執行，於訴訟程序之進行，固有許實施強制
    處分之必要，惟強制處分之搜索、扣押，足以侵害個人之隱
    私權及財產權，若為達訴追之目的而漫無限制，許其不擇手
    段為之，於人權之保障，自有未周。故基於維持正當法律程
    序、司法純潔性及抑止違法偵查之原則，實施刑事訴訟程序
    之公務員不得任意違背法定程序實施搜索、扣押；至於違法
    搜索、扣押所取得之證據，若不分情節，一概以程序違法為
    由，否定其證據能力，從究明事實真相之角度而言，難謂適
    當，且若僅因程序上之瑕疵，致使許多與事實相符之證據，
    無例外地被排除而不用，例如案情重大，然違背法定程序之
    情節輕微，若遽捨棄該證據不用，被告可能逍遙法外，此與
    國民感情相悖，難為社會所接受，自有害於審判之公平正義
    。因此，對於違法搜索、扣押所取得之證據，除法律另有規
    定外，為兼顧程序正義及發現實體真實，應由法院於個案審
    理中，就個人基本人權之保障及公共利益之均衡維護，依比
    例原則及法益權衡原則，予以客觀之判斷，亦即宜就(一)違背
    法定程序之程度。(二)違背法定程序時之主觀意圖（即實施搜
    索、扣押之公務員是否明知違法並故意為之）。(三)違背法定
    程序時之狀況（即程序之違反是否有緊急或不得已之情形）
    。(四)侵害犯罪嫌疑人或被告權益之種類及輕重。(五)犯罪所生
    之危險或實害。(六)禁止使用證據對於預防將來違法取得證據
    之效果。(七)偵審人員如依法定程序，有無發現該證據之必然
    性。(八)證據取得之違法對被告訴訟上防禦不利益之程度等情
    狀予以審酌，以決定應否賦予證據能力（最高法院93年臺上
    字第664號判例要旨參照）。
  3.本案查獲之警方人員，係於94年7月15日接獲檢舉人報案後
    ，經警方於94年7月15日下午6時30分以電話與臺灣雲林地方
    法院檢察官聯繫，因檢察官認為，當時被告藏放上開扣案槍
    彈及槍管之處所，若未迅速搜索，所藏放之前揭扣案槍彈及
    槍管，即有隱匿之虞，乃指示警方至被告前揭住處實施逕行
    搜索，而扣得改造槍枝1枝、土造金屬槍管1枝等情，業經證
    人即受理檢舉人報案之員警吳組成、證人即搜索現場之員警
    丁景文、證人即搜索現場拍攝電磁記錄物之員警周天佐分別
    於原審審理中證述明確，且有檢舉人筆錄1份在卷可參，核
    屬相符。爰審酌上揭證人均為司法警察之國家公務員，與被
    告並無仇恨，當無甘冒刑事訴追之危險，故為不實之證述。
    是本案檢察官指示警方所為之逕行搜索，應合於刑事訴訟法
    第131條第2項之情狀。辯護人所為本案並無逕行搜索之情狀
    ，係由警方捏造之辯解，尚無可採。
  4.依刑事訴訟法第131條第3項規定，警方應於搜索後3日內報
    告該管檢察官及法院。惟查，本案警方執行逕行搜索後，警
    方並未依法報告該管法院等情，業經本院核閱偵查卷宗屬實
    ，並有雲林縣警察局虎尾分局公務電話登記簿影本1紙（見
    警卷第5至7頁）、95年4月7日雲林縣警察局虎尾分局虎警刑
    字第0950003781號函1紙（見原審證物袋），附卷可參。是
    本案上揭扣得之證物即改造槍枝1枝、土造金屬槍管1枝，即
    屬違背法定程序取得之證據。
  5.證人即員警吳組成於原審95年6月23日審理中具結證稱：其
    係於94年7月15日接獲檢舉人將部分子彈拿至警局報案後，
    得知若未迅速搜索，被告所藏放之前揭改造槍枝1枝、土造
    金屬槍管1枝，即有隱匿之虞，經以電話與臺灣雲林地方法
    院檢察官聯繫後，經檢察官指示而至被告前揭住處實施逕行
    搜索，而扣得上揭改造槍枝及土造金屬槍管1枝等語（見原
    審卷第135頁反面至141頁反面）；證人即員警丁景文於原審
    95年6月23日審理中具結證稱：因檢舉人已將部分子彈拿至
    警局報案，故搜索過程查獲槍枝後，即將被告帶往警局製作
    筆錄等語（見原審卷第138至141頁反面）；證人即員警周天
    佐於原審95年6月23日審理中證稱：因檢舉人已將部分子彈
    拿至警局報案，而搜索過程均由其全程拍攝等語（見原審卷
    第141頁反面至143頁反面）。核與原審勘驗本案警方逕行搜
    索過程之電磁記錄物結果，警方搜索時，被告均有在場陪同
    ，且有積極配合搜索之動作等情相符，有原審95年3月27 日
    勘驗筆錄在卷可稽（見原審卷第86頁反面至88頁），尚不能
    認警方係無故惡意肆行搜索。
  6.本院衡酌扣案之改造槍枝、土造槍管係屬具高危險性之違禁
    物，若流入市面，對社會治安影響重大；而本案違法取證行
    為，僅係未於事後向該管法院陳報，且搜索過程中被告亦坦
    承有寄藏犯行並配合警方搜索等情，業經原審勘驗搜索過程
    之電磁記錄物屬實，對於被告權利之侵害並非嚴重，且認以
    扣案證物作為認定事實所憑之證據，對人權之侵害不大，又
    合乎治安要求及現實需要等情。且被告及選任辯護人於本院
    審理中，對於本案之卷證資料如人證、書證、物證等證據能
    力，亦未再爭執，亦未於本院言詞辯論終結前表示異議。本
    院衡酌刑事訴訟法第158條之4規定，認為本件搜索所取得之
    證據，均有證據能力，應予敘明。
二、訊據上訴人即被告乙○○（以下稱被告）對於犯罪事實，已
    經於本院審理中坦承不諱，核與證人林瑞南於偵查中、證人
    吳組成、丁景文、周天佐於原審審理中證述之情節相符（見
    臺灣彰化地方法院檢察署偵查卷第41至43頁、原審卷第135
    頁反面至143頁反面）。並有現場查獲照片16張（見警卷第1
    4至29頁）在卷可資佐證。扣案之改造槍枝1枝、土造子彈31
    顆，經送內政部警政署刑事警察局鑑驗結果：送鑑改造點22
    手槍1枝（槍枝管制編號0000000000號），認係由仿COLT 廠
    1908 CALIBER25型半自動手槍製造之玩具手槍換裝土造金屬
    槍管改造而成之改造手槍，機械性能良好，可擊發適用子彈
    ，認具殺傷力。經裝填適用子彈（彈頭直徑6.00mm、重量1.
    76g）經實際試射結果，測得彈頭速度為127公尺/秒，計算
    其動能為14.19焦耳，單位動能面積為50.20焦耳/平方公分
    ，認具殺傷力，有該局94年8月31日刑鑑字第0940113580號
    槍彈鑑定書、95年5月10日刑鑑字第0950047459號函，在卷
    可稽（見臺灣彰化地方法院檢察署94年度偵字第6986號偵查
    卷第45至49頁、原審卷第6頁）。而送鑑土造子彈5顆，認均
    係由直徑8.97mm金屬彈頭及直徑9.34mm、長度17.10mm金屬
    彈殼組合而成之土造子彈，經實際試射結果，可擊發，認均
    具殺傷力；送鑑土造子彈26顆，認均係由直徑6.67 mm金屬
    彈頭及直徑7.40mm、長度14.99mm金屬彈殼組合而成之土造
    子彈，經實際試射結果，可擊發，認均具殺傷力等情，有該
    局94年8月31日刑鑑字第0940113580號槍彈鑑定書、95年5月
    10日刑鑑字第0950047459號函，在卷可稽（見臺灣彰化地方
    法院檢察署94年度偵字第6986號偵查卷第45至49頁、原審卷
    第7頁）。另土造金屬槍管1枝，經內政部95年5月29日內授
    警字第0950870712號函復，認定係屬內政部86年11月24日台
    （86）內警字第8670683號公告之槍砲彈藥主要組成零件有
    該函附卷可憑（見原審卷第8頁）。自堪認上開槍、彈及土
    造金屬槍管，均屬管制之槍砲、彈藥及主要組成零件無訛。
三、證人施玉樹於原審審理中雖具結證稱：其並未將上揭扣案槍
    彈、槍管寄藏被告保管云云（見原審卷第143頁反面至146頁
    ）。惟查，本案被告為警查獲當晚，被告使用之行動電話門
    號0000000000號在晚上10時3分至11時40分間，與證人施玉
    樹即有6通有接通之通聯，其中4通係由被告以0000000000號
    行動電話撥打給施玉樹0000000000號行動電話，2通係由施
    玉樹撥打給被告，有行動電話申登人資料影本1紙、通聯紀
    錄1份附卷可稽（見臺灣彰化地方法院檢察署94年度偵字第
    6986號偵查卷第103至106頁），顯見被告與證人施玉樹之交
    情匪淺，於為警查獲後仍與被告密集聯絡。再由被告與施玉
    樹間之對話中，施玉樹主動述及之「我90子彈有10粒」、「
    點22有80幾粒」等語，核與本案扣案子彈類型、數量（包括
    未具殺傷力者）相符，施玉樹更提及「問題是東西放置在你
    （即被告）那邊，只有你知和我知、我某（即妻）3人知道
    ，我又在那天叫你拿去放，是咱當面說的。」等語，有錄音
    譯文1份在卷可佐（見臺灣彰化地方法院檢察署94年度偵字
    第6986號偵查卷第98至102頁），是以證人施玉樹上開證述
    ，有關扣案槍彈並非其交付與被告云云，既與卷附證據資料
    不符，自不足採。另被告在原審之選任辯護人聲請調取搜索
    過程原始電磁記錄物，證明搜索過程有瑕疵一節。然查本案
    搜索過程之電磁記錄物，業經警方檢送至臺灣彰化地方法院
    檢察署，並經原審勘驗屬實，有雲林縣警察局虎尾分局95年
    8月20日虎警偵字第0950009360號函、原審95年3月27日勘驗
    筆錄1份在卷可參（見原審卷第187頁、第86至88頁），應予
    敘明。
四、查刑法於94年2月2日修正公布，於95年7月1日施行，被告行
    為後，如附表二所示之條文業經修正。按行為後法律有變更
    者，適用行為時之法律，但行為後之法律有利於行為人者，
    適用最有利於行為人之法律，修正後刑法第2條第1項定有明
    文。此條規定係規範行為後法律變更所生新舊法律比較適用
    之準據法，本身尚無新舊法比較之問題，於新法施行後，應
    一律適用新法第2條第1項之規定，為「從舊從輕」之比較。
    再按本次法律變更，比較時應就罪刑有關之共犯、未遂犯、
    牽連犯、連續犯、結合犯，以及累犯加重、自首減輕暨其他
    法定加減原因（如身分加減）與加減例等一切情形，綜其全
    部罪刑之結果而為比較；又刑法第55條雖就想像競合犯增列
    但書之規定，然此但書規定係科刑之限制，僅為法理之明文
    化，非屬法律之變更，無庸依刑法第2條第1項為新舊法有利
    之比較；另從刑附屬於主刑，除法律有特別規定者外，依主
    刑所適用之法律（最高法院95年5月23日95年度第8次刑庭會
    議決議參照），其比較理由及結果均詳如附表二，先予敘明
    。
五、按扣案之可發射子彈具有殺傷力之改造槍枝及具有殺傷力之
    改造子彈，分別屬槍砲彈藥刀械管制條例第4條第1項第1款
    、第2款管制之槍枝、子彈，依同條例第5條之規定，非經主
    管機關許可不得寄藏。被告未經主管機關許可寄藏上開槍、
    彈，核其所為，係犯槍砲彈藥刀械管制條例第8條第4項之未
    經許可寄藏可發射子彈具有殺傷力之改造槍枝罪、同條例第
    12條第4項之未經許可寄藏子彈罪。又槍砲、彈藥主要組成
    零件種類，由中央主管機關公告；而槍砲、彈藥、刀械管制
    之主管機關，在中央為內政部，槍砲彈藥刀械管制條例第3
    條、第4條第3項分別定有明文。另槍管為管制槍枝之主要組
    成零件，業經內政部以86年11月24日臺（86）內警字第8670
    683號公告在案。本件扣案之土造金屬槍管1支，屬內政部依
    槍砲彈藥刀械管制條例第4條第3項公告之槍砲彈藥主要組成
    零件，亦有內政部95年5月29日內授警字第0950870712號函1
    紙附卷，已如前述。是依槍砲彈藥刀械管制條例第5條之規
    定，非經主管機關許可不得寄藏，被告未經主管機關許可寄
    藏上開土造槍管，核其所為，係犯槍砲彈藥刀械管制條例第
    13條第4項之未經許可寄藏槍枝之主要組成零件罪。被告於
    94年7月12日下午某時許，於同一地點，寄藏改造槍枝及槍
    管，係以一行為觸犯未經許可寄藏可發射子彈具有殺傷力槍
    枝罪及未經許可寄藏槍枝主要組成零件二罪名，為想像競合
    犯，依修正前刑法第55條規定，應從一重以未經許可寄藏可
    發射子彈具有殺傷力之改造槍枝罪處斷。被告於94年7月13
    日下午某時，另犯未經許可寄藏子彈罪，與上開未經許可寄
    藏可發射子彈具有殺傷力之改造槍枝罪間，犯意各別，行為
    互異，顯係另行起意而為，應分論併罰，公訴意旨誤認應論
    以想像競合犯等語，尚有未恰。又寄藏與持有，均係將物置
    於自己實力支配之下，僅寄藏係先有他人之持有行為，而後
    受他人之託受寄代藏而已，故受委託代他人保管之寄藏行為
    本身，亦屬持有，且此持有係受寄之當然結果，故不另論以
    「持有」之罪，併予敘明（最高法院74年臺上字第3400號判
    例意旨參照）。本件起訴書雖未敘及被告未經許可寄藏槍枝
    之主要組成零件部分，惟該部分與已起訴部分，有想像競合
    犯裁判上一罪之關係，為起訴效力所及，本院自應併予審理
    。另起訴書原雖稱改造點22子彈8顆具殺傷力，其他改造90
    子彈10顆及改造點22子彈79顆均無殺傷力云云，惟經原審將
    未試射鑑定之扣案子彈，送請內政部警政署刑事警察局進行
    試射鑑定後，其中土造子彈共計23顆具有殺傷力，有刑事警
    察局95年5月10日刑鑑字第0950047459號函在卷可稽，此部
    分與檢察官起訴未經許可寄藏子彈罪部分係屬單純一罪，爰
    併予審理，亦予敘明。被告於被警查獲後，在臺灣彰化地方
    法院檢察署檢察官於94年9月29日訊問時，自白犯罪事實，
    並供出槍、彈之來源係施玉樹託其寄藏者，因而查獲施玉樹
    之事實，有筆錄在卷可稽，復有本院95年度上訴字第2214號
    施玉樹違反槍砲彈藥刀械管制條例案件刑事判決正本一件在
    卷可參（見本院卷第34至42頁），應依槍砲彈藥刀械管制條
    例第18條第4項前段，減輕其刑。又被告經檢察官同意乙○
    ○適用證人保護法之規定，而命乙○○於94年10月25日在臺
    灣彰化地方法院檢察署檢察官訊問時，就有關施玉樹犯罪之
    情節具結作證，有臺灣彰化地方法院檢察署96年3月13日彰
    檢榮速94偵6986字第09921號函附卷可憑（見本院卷第96頁
    ），應依證人保護法第14條第1項之規定，減輕其刑，並遞
    減之。原審以被告罪明確，予以論罪科刑，固非無見。惟查
    原審漏未審酌被告有上述槍砲彈藥刀械管制條例、證人保護
    法關於減輕其刑之事由，致未適用相關規定予以減輕其刑，
    尚有未合，被告上訴指摘原判決不當，為有理由，應予撤銷
    改判。爰審酌被告明知未經主管機關許可不得寄藏槍彈、槍
    管，仍為予寄藏，犯罪之動機自屬可議，且對社會治安仍存
    有潛在之危險，惟其未曾以該等槍彈、槍管犯其他罪行，對
    公眾或他人之現實惡害，尚非鉅大，於法院審理中坦承犯行
    ，並有悔意，犯後態度尚稱良好等一切情狀，分別量處如主
    文第二項所示之刑，並定其應執行之刑，及依修正後刑法第
    42條第3項，就併科罰金部分諭知易服勞役之折算標準。扣
    案之可發射子彈具有殺傷力之改造槍枝1枝（槍枝管制編號
    0000000000號）及土造金屬槍管1枝，均屬違禁物，均應依
    修正前刑法第38條第1項第1款之規定宣告沒收。又扣案具殺
    傷力之改造90子彈5顆、改造點22子彈26顆，均經內政部警
    政署刑事警察局於鑑定時試射完畢，有該局鑑定書及復函在
    卷可參，此部分子彈經試射後彈殼與彈頭已分離，不再具有
    殺傷力，已非違禁物，爰不併予宣告沒收。另扣案之改造槍
    枝1枝（槍枝管制編號000 0000000號，但所含上開土造金屬
    槍管1枝除外）、改造90子彈5顆、改造點22子彈61顆及手榴
    彈1顆，經鑑定均不具殺傷力，亦有該局94年8月31日刑鑑字
    第0940113580號槍彈鑑定書、94年10月7日刑偵五字第09401
    53121號鑑驗通知書及95年5月10日刑鑑字第0950047459號函
    各1份附卷可稽，非屬違禁物，又與本案犯罪無關，自無從
    並予宣告沒收。
六、被告之選任辯護人於本院審理中，雖請求對被告為緩刑之宣
    告，惟查被告係受託寄藏槍枝，且係其自己前往取回藏放，
    經人檢舉後始被查獲，其寄藏槍枝、子彈之行為，對社會治
    安不無影響，本院參酌其犯罪情節，及臺灣彰化地方法院檢
    察署函復不予緩刑之意見，認為不宜對被告為緩刑之宣告，
    爰不予宣告緩刑，附此敘明。
據上論結，應依刑事訴訟法第369條第1項前段、第364條、第299
條第1項前段，槍砲彈藥刀械管制條例第8條第4項、第12條第4項
、第13條第4項、第18條第4項，證人保護法第14條第1項，修正
後刑法第2條第1項前段、第42條第3項、修正前刑法第11條前段
第55條、第51條第5款、第38條第1項第1款，判決如主文。
本案經檢察官甲○到庭執行職務。
中　　華　　民　　國　　96　　年　　4 　　月　　24　　日
            刑事第十一庭  審判長法　官  陳  朱  貴
                                法　官  胡  文  傑
                                法　官  郭  同  奇
上列正本證明與原本無異 。
如不服本判決應於收受送達後十日內向本院提出上訴書狀，其未
敘述上訴之理由者並得於提起上訴後十日內向本院補提理由書（
均須按他造當事人之人數附繕本）。
                                書記官  康  孝  慈
中　　華　　民　　國　　96　　年　　4 　　月　　25  　日
附表一：
一、扣案之仿COLT廠1908CALIBER25 型半自動手槍製造之玩具手
    槍換裝土造金屬槍管改造而成之可發射子彈具有殺傷力之改
    造槍枝壹枝（槍枝管制編號0000000000號）。
二、扣案之槍枝主要組成零件之土造金屬槍管壹枝。
附表二：
┌──┬───────┬───────┬───────┬────┬────┬──────┐
│變更│行為時法（下稱│裁判時法（下稱│   比較理由   │比較依據│比較結果│    備註    │
│事項│舊法）之條文及│新法）之條文及│              │        │何者對行│            │
│    │內容          │內容          │              │        │為人有利│            │
├──┼───────┼───────┼───────┼────┼────┼──────┤
│定應│【修正前刑法第│【刑法第51條第│              │        │        │            │
│執行│51條第5 款】  │5款 】        │              │        │        │            │
│刑  │              │              │              │        │        │            │
│    │宣告多數有期徒│宣告多數有期徒│新法為兼顧數罪│刑法第2 │舊法    │            │
│    │刑者，於各刑中│刑者，於各刑中│併罰及單純數罪│條第1項 │        │            │
│    │之最長期以上，│之最長期以上，│之區別，及刑罰│前段    │        │            │
│    │各刑合併之刑期│各刑合併之刑期│衡平原則，乃對│        │        │            │
│    │以下，定其刑期│以下，定其刑期│於有期徒刑合併│        │        │            │
│    │。但不得逾20年│。但不得逾30年│定應執行刑之上│        │        │            │
│    │。            │。            │限予以提高至30│        │        │            │
│    │              │              │年，與舊法上限│        │        │            │
│    │              │              │20年相比較，被│        │        │            │
│    │              │              │告行為後之新法│        │        │            │
│    │              │              │顯不利於被告，│        │        │            │
│    │              │              │自應適用行為時│        │        │            │
│    │              │              │之舊法。      │        │        │            │
├──┼───────┼───────┼───────┼────┼────┼──────┤
│罰金│【修正前刑法第│【刑法第33條第│              │        │        │            │
│刑下│33條第5 款】  │5 款】        │              │        │        │            │
│限變│              │              │              │        │        │            │
│更  │罰金：（銀元）│罰金：新臺幣  │罰金刑之下限，│刑法第2 │舊法    │            │
│    │1 元以上。    │1,000 元以上，│由銀元10元（亦│條第1項 │        │            │
│    │              │以百元計算。  │經提高）即新臺│前段    │        │            │
│    │              │              │幣30元，提高為│        │        │            │
│    │              │              │新臺幣1,000 元│        │        │            │
│    │              │              │。            │        │        │            │
├──┼───────┼───────┼───────┼────┼────┼──────┤
│罰金│【修正前刑法第│【刑法第42 條 │              │        │        │            │
│易服│42條第1項】   │第1 項】      │              │        │        │            │
│勞役│              │              │              │        │        │            │
│事由│罰金應於裁判確│罰金應於裁判定│罰金受刑人中，│刑法第2 │新法    │            │
│    │定後2個月內完 │後2 個月內完納│無力一次完納或│條第1項 │        │            │
│    │納。期滿而不完│。期滿而不納者│一時無力完納者│但書    │        │            │
│    │納者，強制執行│，強制執。其無│，在實務上，時│        │        │            │
│    │。其無力完納者│力完納，易服勞│有所見，舊法規│        │        │            │
│    │，易服勞役。  │役。依其經濟或│定須於兩個月內│        │        │            │
│    │              │信狀況，不能於│完納，新法則增│        │        │            │
│    │              │2 個月內完納者│列「依其經濟或│        │        │            │
│    │              │得許期滿後1 年│信用狀況，不能│        │        │            │
│    │              │內分期繳納。延│於2個月內完納 │        │        │            │
│    │              │一期不繳或繳足│者，得許期滿後│        │        │            │
│    │              │者，其餘完納之│1 年內分期繳納│        │        │            │
│    │              │罰金，制執行或│」之要件而有利│        │        │            │
│    │              │易服役。      │於行為人。    │        │        │            │
├──┼───────┼───────┼───────┼────┼────┼──────┤
│罰金│【修正前刑法第│【刑法第42 條 │              │        │        │            │
│易服│42條第2項】   │第3 項】      │              │        │        │            │
│勞役│              │              │              │        │        │            │
│之折│易服勞役以1元 │易服勞役以新臺│關於罰金易服勞│刑法第2 │新法    │如論以想像競│
│算  │以上3元以下， │幣1000元、2000│役之折算標準，│條第1項 │        │合犯時，新舊│
│    │折算1日。但勞 │元或3000元折算│舊法以銀元100 │但書    │        │法無輕重之別│
│    │役期限不得逾6 │1日。但勞役期 │、200、300元即│        │        │。          │
│    │個月。        │限不得逾1 年。│新臺幣300 、60│        │        │            │
│    │（罰金罰鍰提高│              │0 、900 元折算│        │        │            │
│    │標準條例第2 條│              │1 日，新法則提│        │        │            │
│    │前段：依刑法第│              │高易服勞役之折│        │        │            │
│    │41條易科罰金或│              │算標準，修正為│        │        │            │
│    │第42條第2 項易│              │以1000元、2000│        │        │            │
│    │服勞役者，均就│              │元或3000元折算│        │        │            │
│    │其原定數額提高│              │1 日。就折算金│        │        │            │
│    │為100 倍折算1 │              │額以觀，顯以新│        │        │            │
│    │日）          │              │法對行為人有利│        │        │            │
│    │              │              │。            │        │        │            │
├──┼───────┴───────┴───────┴────┴────┴──────┤
│整體│一、就主刑有期徒刑、併科罰金及定應執行刑部分，以舊法之規定有利於被告，應適用舊法│
│比較│    之規定。                                                                    │
│結果│二、就罰金易服勞役之折算標準部分，以新法之規定有利於被告，應適用新法之規定。    │
│    │三、按從刑附屬於主刑，除法律有特別規定者外，依主刑所適用之法律，就沒收部分，應適│
│    │    用修正前刑法第38條第1項第1款。                                              │
└──┴────────────────────────────────────────┘
附錄本案論罪法條
槍砲彈藥刀械管制條例第8條第4項
未經許可，持有、寄藏或意圖販賣而陳列第1項所列槍枝者，處3
年以上10年以下有期徒刑，併科新臺幣700萬元以下罰金。
槍砲彈藥刀械管制條例第12條第4項
未經許可，持有、寄藏或意圖販賣而陳列子彈者，處5年以下有
期徒刑，併科新台幣300萬元以下罰金。
槍砲彈藥刀械管制條例第13條第4項
未經許可，持有、寄藏或意圖販賣而陳列第1項所列零件者，處6
月以上5年以下有期徒刑，併科新台幣300萬元以下罰金。
